【裁判字號】    97,交抗,360
【裁判日期】    970723
【裁判案由】    聲明異議
【裁判全文】
臺灣高等法院高雄分院刑事裁定         97年度交抗字第360號
抗告人即
受處分人  甲○○
上列抗告人因交通違規聲明異議案件，不服臺灣高雄地方法院中
華民國97年5 月30日裁定（97年度交聲字第75號），提起抗告，
本院裁定如下：
    主  文
抗告駁回。
    理  由
一、抗告意旨略以：抗告人甲○○於民國（以下同）96年10月14
    日開車行經國道一號南下路段252.1 公里處，經警員以雷射
    槍測速，判定抗告人甲○○超速行駛，以指揮棒示意停車攔
    檢，惟當時行經該處之車輛亦不在少數，且車速與抗告人甲
    ○○相當，警員僅就抗告人甲○○所駕駛之車輛予以攔檢，
    當時車流量多，警察卻說車子不多，警察以同事做證，有挺
    自己同事的心理，又單以雷射槍即判定抗告人甲○○超速，
    該雷射槍是否正常有疑慮，有錯誤的可能，並非可信，為此
    提出抗告等語。
二、經查：抗告人甲○○於96年10月14日晚上9 時3 分許，駕駛
    車牌號碼2009-ME 號自用小客車，行經國道1 號高速公路南
    下252.1 公里處，因行車速度達117 公里，超過規定之最高
    速限100 公里，經國道公路警察局第四警察隊警員當場舉發
    ，業據證人即警員謝燕昌於原審陳稱：「甲○○駕駛的車輛
    車燈是LED 燈，燈特別亮也很刺眼，所以很明顯，我發現甲
    ○○從中線開到外側車道時，我就測得甲○○車速是117 公
    里，我非常確定雷射槍測得的數據是甲○○駕駛的車輛」等
    語（見原審卷第19頁）；核與證人即警員邱昱翔於原審陳稱
    ：「我與謝燕昌執行國道一號公路252.1 公里南下勤務，執
    行取締車速違規，當時謝燕昌以雷射槍測得甲○○駕駛自小
    客車以117 公里超速行駛，當時我馬上亮警示燈，由謝燕昌
    持指揮棒，示意甲○○停車」「（問：有無把測得數據給甲
    ○○看？）答：有，車速117 公里、測距222 公尺」「（問
    ：如何確認取得數據就是甲○○的車輛？）答：甲○○超車
    之後把我所駕駛自小客車與大貨車的距離拉開，當時沒有很
    多部車同時行駛，所以才有辦法測出甲○○所駕駛自小客車
    的車速」「（問：當時有無可能測得其他車輛的情形？）答
    ：不可能，因為雷射槍是用紅外線單點測速，只有可能測得
    單部車輛的數量，不可能測得其他車輛的速度」等語（見原
    審卷第17頁以下）。按高速公路執行交通勤務之警員係受有
    訓練之專業人員，依證人即警員謝燕昌、邱昱翔之證詞，抗
    告人駕車時係為警依據「雷射測速器」測定速度，認定超速
    後，再依法攔停舉發，觀之證人邱昱翔、謝燕昌上述證詞合
    於情理，且衡之證人與抗告人甲○○並無任何身分利害業務
    關係或嫌隙，當無甘冒觸犯偽證罪責而故意構詞誣陷異議人
    之理；又本件案發當時，甲○○所駕駛之車輛車燈與其餘車
    輛不同，業據舉發員警謝燕昌證述明確，縱有多部車輛同時
    行經該處，證人謝燕昌、邱昱翔當無誤認之虞，是證人上開
    所言，堪予採信。又本件警員所使用之雷射測速器之型號係
    ULTRALYTE100LR號，於96年7 月3 日經檢定結果為正常，業
    據證人即警員邱昱翔於原審調查時提出該雷射測速器經經濟
    部標準檢驗局檢定合格之證書，並提出臺灣光學有限公司出
    具之檢驗報告附卷可稽。基此，本件執勤警員所使用之雷射
    槍測速器之距離差和視軸瞄準準確度甚高，無誤差及瞄準錯
    誤之情形，其所測之數值應係正確及值得信賴。是抗告人甲
    ○○確有於前揭時、地駕駛系爭車輛以時速117 公里超速行
    駛，所辯為不足採，其超速違規行為堪以認定。從而原處分
    機關以抗告人甲○○在高速公路超速行駛，依道路交通管理
    處罰條例第33條第1 項第1 款前段、第63條第1 項第1 款規
    定：「汽車行駛於高速公路，不遵使用限制、禁止、行車管
    制及管理事項之管制規則，而行車速度超過規定之最高速限
    者，處汽車駕駛人新臺幣3,000 元以上6,000 元以下罰鍰」
    「汽車駕駛人有第33條第1 項者，除依原條款處罰鍰外，並
    予記違規點數1 點」，裁處罰鍰新台幣3,000 元，並記違規
    點數1 點，並無不當，原審駁回其聲明異議，核無不合，其
    抗告為無理由，應予駁回。
三、據上論結，應依道路交通案件處理辦法第26條，刑事訴訟法
    第412 條裁定如主文。
中    華    民    國    97    年    7     月    23    日
                    刑事第六庭    審判長法  官  王憲義
                                        法  官  邱永貴
                                        法  官  張盛喜
以上正本證明與原本無異。
不得再抗告。
中    華    民    國    97    年    7     月    23    日
                                        書記官  黃一秋


司法院資訊處製作；財團法人民間司法改革基金會備份。
